# 请教陈版， 7 月起新准则下长期投资的处理

提问人：夏天的大树 时间：2014-06-26 19:25:24
1 、A公司出资 20 万投资B公司占20%具有重大影响，当年B公司烧钱巨亏 1000 万，则A公司 DR：长投 -20 CR：投资收益 -20 账面余额0 2、B公司引进风投，A公司出资比例降至15%仍具重大影响，风投投资后净资产 2000 万，则A公司 DR：长投 300 CR：资本公积 300 账面余额300 3、当年，B公司继续亏损 1200 万，则A公司 DR：长投 -180 CR：投资收益 -180 账面余额 120 请教陈版及各位： （ 1 ）上述处理是否正确，如正确，感觉比较怪，实际出资仅 20 万，却要累计确认 200 万的投资损失，相当于“ DR：投资收益 CR：资本公积 ”了 （ 2 ）如果从一开始A公司就不具有重大影响，新准则下又如何处理？

回答人：chenyiwei
1 、从目前CAS 2(2014)第十一条的规定看，确实只能这样处理，实际上目前的规定仍然有很大争议。当然也可以看看最终财政部出台的准则应用指南对此问题有无进一步的指引。因为目前在IFRS体系下对此问题尚无已生效的正式规定可以参照。 2 、如果从一开始A公司就不具有重大影响，则A应将其作为可供出售金融资产核算。因为B的股权没有活跃市场，公允价值不能可靠确定，因此可以接受采用“成本－减值准备”的后续计量模式。到后续因为引入风投后，其公允价值相对能够可靠计量时，也可以转为公允价值计量，首次公允价值计量的金额与成本之间的差额确认为当期的其他综合收益。